【裁判字號】    99,訴,100
【裁判日期】    990506
【裁判案由】    妨害性自主
【裁判全文】
臺灣基隆地方法院刑事判決               99年度訴字第100號
公  訴  人  臺灣基隆地方法院檢察署檢察官
被      告  甲○○
選任辯護人  徐家福律師（法律扶助律師）
上列被告因妨害性自主案件，經檢察官提起公訴（九十八年度偵
字第五三四○號），本院判決如下：
    主  文
甲○○對於女子以強暴而為性交，處有期徒刑壹年捌月。緩刑
年，緩刑期內付保護管束。
    事  實
一、甲○○與代號00000000號女子（下稱Ａ女，真實姓名年籍均
    詳如卷附對照表）為朋友關係。Ａ女於民國九十八年十一月
    間，在基隆市仁愛區「金歡喜酒坊」擔任聊天陪酒工作，因
    店內生意蕭條，遂於同年月四日晚間六時許及翌日凌晨十二
    時三十分許，撥打電話邀請甲○○至上開酒坊消費，甲○○
    應允後，於同年月五日凌晨一時許抵達上開酒坊，由Ａ女及
    其另二位同事陪同在三樓包廂內飲酒作樂；同日凌晨二時三
    十分許，Ａ女離開包廂欲至二樓洗手間如廁，甲○○見狀，
    竟憑藉酒意，而基於強制性交之犯意，尾隨Ａ女下樓，先在
    二樓洗手間外之置物櫃旁勒住Ａ女頸部，而將Ａ女上衣掀起
    強吻其胸部，復強押Ａ女進入洗手間，將門反鎖後，強脫Ａ
    女內褲，再以手指強行插入Ａ女陰道內，而以此強暴方式對
    Ａ女性交得逞。
二、案經Ａ女訴由基隆市警察局移送臺灣基隆地方法院檢察署檢
    察官偵查起訴。
    理  由
一、證據能力之說明
  (一)被告甲○○於警詢、檢察官偵訊時之供述，被告及其辯護人
    於本院準備及審判程序中均未就此爭執其證據能力，且無事
    證顯示係違法取得而致其供述任意性有所疑義，自均有證據
    能力。
  (二)證人即告訴人Ａ女於檢察官偵訊時之證述，係以證人身分經
    檢察官告知證言義務及偽證處罰而具結後所為，並無事證顯
    示有何顯不可信之情況，依刑事訴訟法第一百五十九條之一
    第二項之規定，自得作為本案證據。
  (三)證人即告訴人Ａ女、證人即Ａ女之同事即代號00000000號女
    子（下稱Ｂ女，真實姓名年籍均詳如卷附對照表）於警詢時
    之陳述，均係被告以外之人於審判外之陳述，被告及其辯護
    人未於本院準備程序爭執此部分證據之證據能力，亦未於本
    案言詞辯論終結前聲明異議，依刑事訴訟法第一百五十九條
    之五第二項之規定，視為被告同意作為證據，且經本院審酌
    該等陳述作成時情況及證據取得過程等節，認亦適宜作為證
    據，復與待證事實具有關連性，依同條第一項規定，均有證
    據能力。
  (四)按醫師執行醫療業務時，依醫師法第十二條之規定，應製作
    病歷，係醫師於醫療業務過程中所須製作之紀錄文書，屬刑
    事訴訟法第一百五十九條之四第二款所稱從事業務之人於業
    務上所須製作之紀錄文書，而診斷證明書係依病歷所轉錄之
    證明文書，自亦屬上開規定之證明文書；另通聯紀錄係電信
    公司人員利用電腦於通常業務過程不間斷、有規律而準確記
    載之電話通訊紀錄，而於各該紀錄業務完成前後，無預見日
    後可能被提供作為證據之偽造動機，其虛偽可能性甚低，復
    因通訊紀錄龐大，如讓製作者以口頭方式於法庭上再現過去
    之事實及數據實有困難，因此具有一定程度之不可替代性。
    是本案卷附行政院衛生署基隆醫院受理疑似性侵害事件驗傷
    診斷證明書及遠傳電信股份有限公司所出具之通聯紀錄，在
    無顯不可信之情況下，依刑事訴訟法第一百五十九條之四第
    二款之規定，均得為本案證據。
  (五)卷附照片七張係警員於案發後前往現場拍攝，均非供述證據
    ，而經本院審酌其作成之情況，並無違背法定程序或不法採
    證之情形，依刑事訴訟法第一百五十八條之四之反面解釋，
    應認具有證據能力。
二、實體事實之認定
    上揭犯罪事實，業據被告於警詢、檢察官偵訊、本院準備及
    審判程序均自白不諱，核與告訴人Ａ女指證及證人Ｂ女證述
    情節相符，且有卷附行政院衛生署基隆醫院受理疑似性侵害
    事件驗傷診斷證明書及現場照片七張可參，足認被告前述自
    白確屬實情。本案事證明確，被告犯行洵堪認定，應予依法
    論科。
三、核被告所為，係犯刑法第二百二十一條第一項之對於女子以
    強暴而為性交罪。而按刑事審判旨在實現刑罰權之分配的正
    義，故法院對有罪被告之科刑，應符合罪刑相當之原則，使
    輕重得宜，罰當其罪，以契合社會之法律感情，此所以刑法
    第五十七條明定科刑時應審酌一切情狀，尤應注意該條所列
    十款事項以為科刑輕重之標準，並於同法第五十九條賦予法
    院以裁量權，如認「犯罪之情狀顯可憫恕，認科以最低度刑
    仍嫌過重者，得酌量減輕其刑」，俾使法院就個案之量刑，
    能斟酌至當。查本案被告對於女子以強暴而為性交行為固無
    足取；然其為本案犯行時，年僅三十一歲，血氣方剛，又其
    與告訴人原係朋友關係，而經告訴人邀約前往告訴人工作場
    所消費，以致心生瑕念，復因酒後一時衝動而為本案犯行，
    犯後始終自白不諱，深具悔意，堪認主觀惡性尚非重大；而
    其所犯本案為法定本刑三年以上十年以下有期徒刑之罪，與
    其犯罪情節相較，實屬情輕法重，客觀上非不足以引起一般
    同情，本院認縱予宣告法定最低刑度，猶嫌過重，爰依刑法
    第五十九條之規定，酌量減輕其刑。爰審酌被告未能克制自
    己慾念，對告訴人以強暴而為性交，致告訴人身心受創，其
    犯罪動機及手段均屬可議，且犯罪所生危害非輕；惟其前無
    任何刑案前科紀錄，有臺灣高等法院被告前案紀錄表在卷可
    參，素行尚佳，其因酒後一時衝動而為本案犯行，犯後始終
    坦承不諱，並迅速與告訴人調解成立，且賠償完畢，有本院
    調解筆錄及告訴人出具之收據在卷可參，犯後態度尚佳，兼
    衡其具有正當而穩定職業、智識程度及公訴檢察官與辯護人
    就科刑範圍之意見等一切情狀，量處如主文所示之刑。又被
    告前無任何刑案前科紀錄，已如前述，其因一時失慮致罹刑
    典，犯後坦承犯行，並與告訴人調解成立及賠償完畢，已如
    前述，顯已悔悟，其經此偵審教訓，應知警惕，而無再犯之
    虞，告訴人亦於本院審判程序表示願意給被告一個機會而不
    再追究等語，本院因認所宣告之刑以暫不執行為適當，爰併
    宣告緩刑三年，以啟自新。又被告所犯刑法第二百二十一條
    第一項之罪，依同法第九十三條第一項第一款之規定，受緩
    刑之宣告，應於緩刑期間付保護管束；且本院認依被告所犯
    情節亦有加以追蹤觀護之必要，併諭知於緩刑期間付保護管
    束，俾由觀護人予以適當督促及專業輔導。
據上論斷，應依刑事訴訟法第二百九十九條第一項前段，刑法第
二百二十一條第一項、第五十九條、第七十四條第一項第一款、
第九十三條第一項第一款，判決如主文。
本案經檢察官李豫雙到庭執行職務。  
中    華    民    國    99    年    5     月    6     日
                  刑事第三庭審判長法  官  鄭景文
                                  法  官  黃永定
                                  法  官  陳賢德
以上正本證明與原本無異。
如不服本判決應於收受送達後10日內向本院提出上訴書狀，並應
敘述具體理由；其未敘述上訴理由者，應於上訴期間屆滿後20日
內向本院補提理由書(均須按他造當事人之人數附繕本)「切勿逕
送上級法院」。
中    華    民    國    99    年    5     月    7     日
                                  書記官  王靜敏
附錄論罪科刑法條
中華民國刑法第二百二十一條第一項
對於男女以強暴、脅迫、恐嚇、催眠術或其他違反其意願之方法
而為性交者，處三年以上十年以下有期徒刑。

司法院資訊處製作；財團法人民間司法改革基金會備份。
